臺灣臺中地方法院刑事裁定
111年度聲字第1109號
聲  請  人  臺灣臺中地方檢察署檢察官
受  刑  人  林耀銘




上列聲請人因受刑人數罪併罰有二裁判以上，聲請定其應執行之
刑（111年度執聲字第783號），本院裁定如下：
    主    文
林耀銘所犯如附表所示各罪所處之刑，應執行有期徒刑拾陸年拾
月。
    理    由
一、聲請意旨略以：受刑人林耀銘所犯如附表所示之罪，先後經
    判決確定如附表所示之刑，應依刑法第53條及第51條第5款
    ，定其應執行之刑（併科罰金部分非聲請範圍），爰依刑事
    訴訟法第477條第1項規定聲請裁定等語。　　
二、按裁判確定前犯數罪者，併合處罰之；又數罪併罰有二裁判
    以上者，依刑法第51條之規定，定其應執行之刑，同法第50
    條、第53條分別定有明文。再數罪併罰，分別宣告其罪之刑
    ，如宣告多數有期徒刑者，於各刑中之最長期以上，各刑合
    併之刑期以下，定其刑期。但不得逾30年，刑法第51條第5
    款亦定有明文。又按「裁判確定前犯數罪者，併合處罰之。
    但有下列情形者，不在此限。一、得易科罰金之罪與不得易
    科罰金之罪。二、得易科罰金之罪與不得易服社會勞動之罪
    。三、得易服社會勞動之罪與不得易科罰金之罪。四、得易
    服社會勞動之罪與不得易服社會勞動之罪。前項但書情形，
    受刑人請求檢察官聲請定應執行刑者，依第51條規定定之。
    」刑法第50條亦定有明文。
三、經查，受刑人林耀銘因犯如附表所示毒品危害防制條例等罪
    ，經法院先後判處如附表所示之刑，均經分別確定在案，有
    各該案件判決及臺灣高等法院被告前案紀錄表在卷可稽。而
    受刑人所犯如附表編號1-2、4-9 所示之罪，為不得易科罰
    金之罪，另所犯如附表編號3所示之罪，則為得易科罰金之
    罪，屬於刑法第50條第1項但書第1 款所列併合處罰之例外
    情形，惟受刑人已就如附表所示之罪請求檢察官聲請合併定
    應執行刑一節，有臺灣臺中地方檢察署刑法第50條第1項但
    書案件是否請求定應執行刑調查表1份附卷可稽，合於刑法
    第50條第2項之規定，是本件受刑人顯已自行衡量後，選擇
    合併定應執行刑，而失其原得易刑處分之利益，換取因併合
    處罰可能享有限制加重刑罰之恤刑利益。茲聲請人聲請定其
    應執行之刑，本院審認其聲請厥為正當，應予准許。又定應
    執行刑，不僅攸關國家刑罰權之行使，於受刑人之權益亦有
    重大影響，除顯無必要或有急迫情形外，法院於裁定前，允
    宜予受刑人以言詞、書面或其他適當方式陳述意見之機會，
    程序保障更加周全（最高法院刑事大法庭110年度台抗大字
    第489號裁定意旨參照）。是經本院函請受刑人於文到5日內
    就本案定應執行刑之聲請具狀陳述意見，受刑人於111年4月
    18日收受本院函文後，於同日表示無意見，有本院函文、送
    達證書及刑事陳述意見表各1份在卷可參，已保障受刑人程
    序上之權益。爰衡酌受刑人所犯如附表所示各罪之犯罪類型
    、犯罪時間、侵害法益及各罪依其犯罪情節所量定之刑等情
    狀，定如主文所示應執行之刑。又受刑人所犯如附表編號3
    所示案件雖得易科罰金，然與附表其他所示不得易科罰金之
    案件併合處罰之結果，自不得併諭知易科罰金之折算標準，
    附此敘明。
四、依刑事訴訟法第477條第1項，刑法第50條第2項、第53條、
    第51條第5款，裁定如主文。
中　　華　　民　　國　　111 　年　　4 　　月　　29　　日
                  刑事第五庭    法  官  黃龍忠
以上正本證明與原本無異。
如不服本裁定，應於收受送達後5日內向本院提出抗告狀。（應
附繕本）
　　　　　　　　　　　　　　　　書記官  華鵲云
中　　華　　民　　國　　111 　年　　4 　　月　　29　　日

編　　　　　號  1 2 3 罪　　　　　名  毒品防制條例 毒品防制條例 毒品防制條例 宣　　告　　刑  有期徒刑8月 有期徒刑10月 有期徒刑4月，如易科罰金新臺幣1000元折算一日 犯　罪　日　期  108/03/15 108/08/28 108/08/28 偵查(自訴)機關 年　度　案　號  臺中地檢108年度偵緝字第1239號等 臺中地檢108年度毒偵字第3726號 臺中地檢108年度毒偵字第3726號 最　後 事實審 法　　院 臺中地院 臺中地院 臺中地院  案　　號 108年度訴字第2168號 108年度訴字第2710號 108年度訴字第2710號  判決日期 109年04月29日 109年05月19日 109年05月19日 確　定 判　決 法　　院 臺中地院 臺中地院 臺中地院  案　　號 108年度訴字第2168號 108年度訴字第2710號 108年度訴字第2710號  判決確定  日期 109年06月03日 109年07月01日 109年07月01日  備註   臺中地檢109年度執字第10537號 （編號1-8：111年執更字第612號應執行有期徒刑16年6月併科罰金13萬元） 臺中地檢109年度執字第10469號 （編號1-8：111年執更字第612號應執行有期徒刑16年6月併科罰金13萬元） 臺中地檢109年度執字第10470號 （編號1-8：111年執更字第612號應執行有期徒刑16年6月併科罰金13萬元） 

編　　　　　號  4 5 6 罪　　　　　名  毒品防制條例 槍砲彈刀條例 殺人未遂 宣　　告　　刑  有期徒刑3年8月(2次) 有期徒刑3年6月 有期徒刑6年2月 犯　罪　日　期  108/03/23、108/06/10 107年8月左右某日至108年12月20日為警查獲 108/07/29 偵查(自訴)機關 年　度　案　號  臺中地檢108年度偵字第20592號 臺中地檢109年度偵字第1105號 臺中地檢108年度毒偵字第3719號等 最　後 事實審 法　　院 臺中地院 中高分院 中高分院  案　　號 108年度訴字第2338號 109年度上訴字第1607號 109年度上訴字第2513號  判決日期 109年09月30日 109年10月22日 110年02月02日 確　定 判　決 法　　院 臺中地院 最高法院 最高法院  案　　號 108年度訴字第2338號 109年度台上字第5968號 110年度台上字第4543號  判決日期 110年03月18日 109年12月23日 110年08月12日  備註   臺中地檢110年度執字第5726號 （編號1-8：111年執更字第612號應執行有期徒刑16年6月併科罰金13萬元） 臺中地檢110年度執字第1086號 （編號1-8：111年執更字第612號應執行有期徒刑16年6月併科罰金13萬元） 臺中地檢110年度執字第10736號 （編號1-8：111年執更字第612號應執行有期徒刑16年6月併科罰金13萬元） 

編　　　　　號  7 8 9 罪　　　　　名  槍砲彈刀條例 毒品防制條例 毒品防制條例 宣　　告　　刑  有期徒刑3年8月 有期徒刑1年6月 有期徒刑7月(共2罪) 犯　罪　日　期  108年5月間某日至108年7月29日為警查獲時 108年7月29日前某日至108年7月29日為警查獲時 108/07/29(2次) 偵查(自訴)機關 年　度　案　號  臺中地檢108年度毒偵字第3719號等 臺中地檢108年度毒偵字第3719號等 臺中地檢109年度偵字第29861號 最　後 事實審 法　　院 中高分院 中高分院 臺中地院  案　　號 109年度上訴字第2513號 109年度上訴字第2513號 110年度訴字第761號  判決日期 110年02月02日 110年02月02日 110年12月22日 確　定 判　決 法　　院 最高法院 最高法院 臺中地院  案　　號 110年度台上字第4543號 110年度台上字第4543號 110年度訴字第761號  判決日期 110年08月12日 110年08月12日 111年01月25日  備註   臺中地檢110年度執字第10736號 （編號1-8：111年執更字第612號應執行有期徒刑16年6月併科罰金13萬元） 臺中地檢110年度執字第10736號 （編號1-8：111年執更字第612號應執行有期徒刑16年6月併科罰金13萬元） 臺中地檢111年度執字第2756號（應執行有期徒刑8月 ）